臺灣彰化地方法院民事裁定
                          110年度司繼字第583號
聲  請  人  中華開發資產管理股份有限公司

法定代理人  李天送  



關  係  人  林助信律師

關  係  人  財政部國有財產署中區分署

法定代理人  趙子賢  
上列聲請人聲請對被繼承人詹許阿庚選任遺產管理人事件，本院
裁定如下：
    主  文
選任關係人林助信律師為被繼承人詹許阿庚（民國00年00月00日
生，身分證統一編號：Z000000000號，生前籍設彰化縣○○鄉○○村
○○路0號，民國109年10月24日死亡）之遺產管理人。
准對被繼承人詹許阿庚之繼承人為承認繼承之公示催告。
被繼承人詹許阿庚之大陸地區以外之繼承人，應自本公示催告公
告於司法院網站之翌日起，1年內承認繼承。大陸地區之繼承人
，應自被繼承人詹許阿庚死亡之日起三年內以書面向本院為繼承
之表示。上述期限屆滿而無繼承人承認繼承時，被繼承人詹許阿
庚之遺產，於清償債權並交付遺贈物後，如有賸餘即歸屬國庫。
程序費用新臺幣壹仟元由被繼承人詹許阿庚之遺產負擔。
    理  由
一、本件聲請意旨略以：聲請人代位債務人向本院起訴請求分割
    共有物，經本院109年度訴字第908號審理中，然被告即土地
    共有人之一詹許阿庚於民國（下同）109年10月24日死亡，
    其全體繼承人均已辦理拋棄繼承，是否仍有應繼承之人不明
    ，致上開程序無法進行，聲請人從而無法其行使權利，為此
    聲請選任為被繼承人詹許阿庚之遺產管理人等語。
二、按先順序繼承人均拋棄其繼承權時，由次順序之繼承人繼承
    。其次順序繼承人有無不明或第四順序之繼承人均拋棄其繼
    承權者，準用關於無人承認繼承之規定，民法第1176條第6
    項定有明文。次按繼承開始時，繼承人之有無不明者，由親
    屬會議於1個月內選定遺產管理人，並將繼承開始及選定遺
    產管理人之事由，向法院報明；親屬會議依前條規定為報明
    後，法院應依公示催告程序，定6個月以上之期限，公告繼
    承人，命其於期限內承認繼承；無親屬會議或親屬會議未於
    前條所定期限內選定遺產管理人者，利害關係人或檢察官，
    得聲請法院選任遺產管理人，並由法院依前項規定為公示催
    告，此為民法第1177條、第1178條所明定。
三、經查，聲請人主張之前揭事實，業據提出本院109年度訴字
    第908號民事庭通知書、除戶謄本、戶籍資料、繼承系統表
    、本院110年度司繼字第8號及第66號家事法庭通知（均為影
    本）等件為證，並經本院職權調閱110年度司繼字第8號及11
    0年度司繼字第66號拋棄繼承事件卷宗，經核無訛，堪信屬
    實。從而，聲請人以利害關係人身份聲請為被繼承人詹許阿
    庚選任遺產管理人，依法應屬有據，本件自有選任遺產管理
    人之必要。又選任遺產管理人，首在考慮其適切性，即除管
    理遺產須公平外，應以對遺產遺債情況瞭解較深，或對遺產
    管理事務有專業能力者為優先選任。查被繼承人詹許阿庚尚
    遺有坐落於彰化縣○○鄉○○段0000○地號土地及房屋等財產，
    須賴遺產管理人管理該事務。本院函請彰化律師公會推薦適
    合且有意願擔任本件遺產管理人之人選，經該會推薦林助信
    律師擔任，此有彰化律師公會函1件在卷可考。查林助信律
    師具有法律專業知識及能力，並有多年執業經驗，卷內亦無
    其與遺產事務有利害關係等不適於擔任遺產管理人之情形，
    應不致有利害偏頗之虞，認選任林助信律師為被繼承人詹許
    阿庚之遺產管理人應為適當，故依法選任之並為承認繼承之
    公示催告，裁定如主文所示。
四、又若無該被繼承人之繼承人承認繼承，其遺產於清償債權，
    並交付遺贈物後，如有賸餘，歸屬國庫。從而國有財產署依
    國有財產法第9條之規定，對被繼承人之財產具有期待利益
    ；且非公用財產，以國有財產局（現為國有財產署）為管理
    機關，民法第1185條、國有財產法第12條分別定有明文，國
    有財產署依法係非公用財產之管理機關，自與本件有利害關
    係，是本院依職權併予通知，附此說明。
五、另依民法1179、1180條、家事事件法第140條，遺產管理人
    有下列職務及義務：一、編製遺產清冊。二、為保存遺產必
    要之處置。三、聲請法院依公示催告程序，限定一年以上之
    期間，公告被繼承人之債權人及受遺贈人，命其於該期間內
    報明債權及為願受遺贈與否之聲明，被繼承人之債權人及受
    遺贈人為管理人所已知者，應分別通知之。四、清償債權或
    交付遺贈物。五、有繼承人承認繼承或遺產歸屬國庫時，為
    遺產之移交。前項第一款所定之遺產清冊，管理人應於就職
    後三個月內編製之；第四款所定債權之清償，應先於遺贈物
    之交付，為清償債權或交付遺贈物之必要，管理人經親屬會
    議之同意，得變賣遺產。遺產管理人，因親屬會議，被繼承
    人之債權人或受遺贈人之請求，應報告或說明遺產之狀況。
    法院選任之遺產管理人於職務執行完畢後，應向法院陳報處
    理遺產之狀況並提出有關文件，附此敘明。
六、依家事事件法第127條第4項規定，裁定如主文。
七、如對本裁定抗告，須於裁定送達後10日之不變期間內，向本
    院提出抗告狀，並繳納抗告費新臺幣1,000元。
中華民國110年5月20日
                   家事法庭  司法事務官　陳怡君